臺灣臺北地方法院刑事判決　　　　　　　 94年度易字第285號
公　訴　人　臺灣臺北地方法院檢察署檢察官
被　　　告　丙○○
上列被告因贓物案件，經檢察官聲請簡易判決處刑（九十四年度
偵字第一二二七號），本院受理後（九十四年度簡字第三二八號
），認為不宜以簡易判決處刑，改以通常程序審理，嗣於本院準
備程序進行中，被告先就被訴事實為有罪之陳述，經裁定適用簡
式審判程序，判決如下：
    主  文
丙○○故買贓物，累犯，處有期徒刑參月，如易科罰金，以參佰
元折算壹日。
    事  實
一、丙○○前因偽造有價證券案件，經臺灣高等法院八十六年度
    上訴字第四五四三號判決判處有期徒刑一年六月，並經最高
    法院八十七年度台上字第一七八四號判決駁回上訴確定，於
    民國九十三年四月十日縮刑期滿執行完畢。詎猶不知悔改，
    於九十三年四月下旬某日，因其所有車牌號碼ＡＵＴ—四八
    九號重型機車之引擎故障，遂經由友人介紹、以遠低於市價
    之代價委託自稱「甲○○」、綽號「阿壞」之不詳真實姓名
    年籍之成年男子代為修理，其知悉「阿壞」其後交還之前開
    車牌號碼ＡＵＴ—四八九號重型機車內裝載之引擎號碼４Ｖ
    Ｐ—２０３４７８號引擎為來路不明之贓物（實為沈清涼所
    有、由乙○○使用、車牌號碼ＰＩＫ—八九五號重型機車原
    有之引擎，該車於九十三年四月十二日晚間六時許在臺北市
    文山區○○路○段八十八號前失竊），詎仍基於故買贓物之
    故意，於九十三年五月十日晚間六時許，在臺北市○○區○
    ○路永建超級市場前以新臺幣（下同）六千元之代價故買之
    ，迨至同年十月廿二日晚間六時許，丙○○騎乘上開ＡＵＴ
    —四八九號重型機車（含內載引擎號碼４ＶＰ—２０３４７
    ８號引擎）行經臺北市○○區○○路二段二七七號前時，為
    警當場查獲。
二、案經臺北市政府警察局文山第二分局移送臺灣臺北地方法院
    檢察署檢察官偵查並聲請簡易判決處刑，本院受理後，認為
    不宜以簡易判決處刑，改以通常程序審理，嗣於本院準備程
    序進行中，丙○○先就被訴事實為有罪之陳述，經裁定適用
    簡式審判程序。
    理  由
一、右揭犯罪事實，業據被告丙○○於本院審理時坦承不諱，核
    與證人即引擎號碼４ＶＰ—２０３４７８號引擎持有人乙○
    ○證述內容相符，並有卷附車輛車牌失竊作業—查獲車輛認
    可資料報表、臺北市政府警察局尋獲電腦輸入單、車牌號碼
    ＡＵＴ—四八九號重型機車車輛照片、車籍作業系統—查詢
    認可資料報表、車牌號碼ＡＵＴ—四八九號機器腳踏車新領
    牌照登記書等在卷可稽，堪信被告自白與事實相符，本件事
    證明確，被告犯行堪以認定，應依法論科。
二、核被告所為，係犯刑法第三百四十九條第二項之故買贓物罪
    ，查被告前因偽造有價證券案件，經臺灣高等法院八十六年
    度上訴字第四五四三號判決判處有期徒刑一年六月，並經最
    高法院八十七年度台上字第一七八四號判決駁回上訴確定，
    於九十三年四月十日縮刑期滿執行完畢，有卷附臺灣高等法
    院被告全國前案紀錄表一份在卷可稽，其受有期徒刑之執行
    完畢，五年內再犯本件有期徒刑以上之罪，為累犯，依法加
    重其刑；至聲請簡易判決處刑書雖認被告係「收受」車牌號
    碼ＰＩＫ—八九五號重型機車「全車」云云，然被告業已明
    確供稱係以六千元之代價委請「阿壞」修理車牌號碼ＡＵＴ
    —四八九號重型機車，其後「阿壞」歸還時僅引擎有更換，
    其餘部分均無更換等語明確（見本院九十四年五月五日準備
    程序筆錄），且證人乙○○亦證稱：「（你是領回整台車？
    ）該車有些不一樣，後照鏡有不一樣，腳踏墊旁邊有加裝東
    西。」「我領回時車輛輪胎磨平，後輪有些怪怪的不好移動
    ，這是與我當初失竊不一樣的地方。」「我仔細想想，這台
    車的坐墊也跟我原來的不一樣了，我無法確定車身外殼是否
    我當初失竊時的車身外殼相同。」等語（見本院九十四年五
    月廿五日簡式審判筆錄），是被告顯係故買４ＶＰ—２０３
    ４７８號引擎而非收受ＰＩＫ—八九五號重型機車全車，聲
    請簡易判決處刑書所載自屬有誤，然此業經到庭實行公訴之
    檢察官當庭減縮犯罪事實、更正法條在案（見本院九十四年
    五月廿五日簡式審判筆錄），是本院即無再變更法條或更正
    犯罪事實之必要，附此敘明。爰審酌被告犯罪之目的、動機
    、手段、所生危害、嗣後坦承犯行，犯後態度尚佳等一切情
    狀，量處如主文所示之刑，並諭知易科罰金之折算標準。至
    被告另聲請傳訊其友人姜立杉以證明係姜某介紹「阿壞」為
    伊修理機車云云，然被告亦自承姜立杉並無與聞阿壞修理或
    交還機車之過程明確，是自無傳訊姜立杉之必要，末此敘明
    。
據上論斷，應依刑事訴訟法第四百五十二條、第二百七十三條之
一第一項、第二百九十九條第一項前段，刑法第三百四十九條第
二項、第四十七條、第四十一條第一項前段，罰金罰鍰提高標準
條例第一條前段、第二條，判決如主文。
本案經檢察官許祥珍到庭執行職務
中　　華　　民　　國　　94　　年　　5 　　月　　31　　日
　　　　　　　　　刑事第十二庭  法　官　張永宏
以上正本證明與原本無異。
如不服本判決，應於判決送達後10日內，向本院提出上訴狀。
　　　　　　　　　　　　　　　　書記官　楊灥
中　　華　　民　　國　　94　　年　　5 　　月　　31　　日
附錄本件論罪科刑法條全文
刑法第三百四十九條
收受贓物者，處三年以下有期徒刑、拘役或五百元以下罰金。
搬運、寄藏、故買贓物或為牙保者，處五年以下有期徒刑、拘役
或科或併科一千元以下罰金。
因贓物變得之財物，以贓物論。
